【裁判字號】    97,訴,1442
【裁判日期】    971230
【裁判案由】    違反毒品危害防制條例
【裁判全文】
臺灣屏東地方法院刑事判決              97年度訴字第1442號
公  訴  人  臺灣屏東地方法院檢察署檢察官
被      告  甲○○
指定辯護人  本院公設辯護人  乙○○
上列被告因違反毒品危害防制條例案件，經檢察官提起公訴（97
年度偵字第537 號），本院判決如下：
    主  文
甲○○犯如附表所示之罪，各處如附表所示之宣告刑及應沒收之
物。應執行有期徒刑貳拾伍年。扣案之第一級毒品海洛因拾捌包
（合計淨重壹點伍伍公克，空包裝總重點伍肆公克），均沒收
銷燬之。扣案之手機貳支（內含SIM 卡貳張）及販賣第一級毒品
所得新臺幣壹仟元，均沒收。未扣案之販賣第一級毒品所得新臺
幣壹萬陸仟伍佰元，沒收，如全部或一部不能沒收時，以其財產
抵償之。
    事  實
一、甲○○明知海洛因業經公告列為毒品危害防制條例第2 條第
    2 項之第一級毒品，不得非法持有、販賣，竟自民國96年11
    月間起，迄97年1 月間止（詳細時間如附表所示），於每接
    獲方雨清、林智文、潘榮瑞、陳湘儒、李順財、潘春瓔、黃
    恆山等施用第一級毒品海洛因者，打至其所使用電話號碼為
    0000000000之行動電話，表示欲購買第一級毒品海洛因後，
    甲○○隨即基於販賣第一級毒品海洛因牟利之犯意，先行向
    姓名年籍不詳綽號「狐狸」之成年男子，以每包約新臺幣（
    下同）300 元、400 元之代價購買第一級毒品海洛因；復分
    別於如附表所示時間、地點，以每1包第一級毒品海洛因500
    元之價格，分別售予該如附表所示之販賣對象，甲○○因此
    從中獲取利益。
二、嗣後警方接獲線報稱車牌號碼為2486 -FD之自用小客車有販
    賣毒品情事，並於97年1 月8 日先行查詢上開汽車之車籍資
    料，發現該車之登記所有人為葉勝男，且該車籍資料已經註
    銷；復於隔日上午9 時許，從葉勝男住處跟監，嗣由不知情
    之葉勝男駕駛上開汽車搭載甲○○及不知情之陳佳偉，在長
    治鄉黎明村玄武宮大廟前，由甲○○先販售予方雨清第一級
    毒品海洛因1 包，且收取500 元現金；嗣警方繼續跟監，復
    於同日上午10時15分許，該車行經屏東縣內埔鄉○○村○○
    路與中勝路口前為屏東縣警察局內埔分局警員利勤章、李平
    生攔下盤查，經葉勝男同意後，搜索上開汽車，並在甲○○
    乘坐之右後座腳踏板處，當場查扣第一級毒品海洛因18包（
    淨重1 點55公克，空包裝總重3 點54公克），復於甲○○身
    上查獲供其販賣毒品所用之手機1 支及其所持有之手提包內
    查扣現金5,530 元及供其販毒所用之手機1 支（其中1,000
    元為其當日販賣第一級毒品海洛因予李順財、方雨清所得款
    項），始循線查獲上情。
三、案經屏東縣警察局報請臺灣屏東地方法院檢察署檢察官偵查
    起訴。
    理  由
壹、程序部分：
    按傳聞法則之重要理論依據，在於傳聞證據未經當事人之反
    對詰問予以核實，乃予排斥，惟若當事人已放棄對原供述人
    之反對詰問權，於法院審判時表明同意該等傳聞證據可作為
    證據，基於證據資料愈豐富，愈有助於真實發現之理念，並
    貫徹刑事訴訟法修法加重當事人進行主義之精神，確認當事
    人對於證據能力有處分權之制度，傳聞證據經當事人同意作
    為證據，法院認為適當者，亦得為證據。另當事人於調查證
    據時，對於傳聞證據表示「沒有意見」、「對於證據調查無
    意見」，而未於言詞辯論終結前聲明異議，應視為已有將該
    等傳聞證據採為證據之同意，此刑事訴訟法第159條之5定有
    明文。檢察官、被告及指定辯護人於本院準備程序時已表示
    對於全案卷證證據之證據能力均無意見，且同意作為本案之
    證據（本院卷第22頁），依刑事訴訟法第159 條之5 之規定
    ，檢察官、被告及指定辯護人已同意本案所有證據均有證據
    能力，本院斟酌該等證據並非非法取得，亦無證明力明顯過
    低之情形，是該等證據，均得採為證據。
貳：實體部分：
一、訊據被告甲○○對於上開犯罪事實於警詢、偵查及本院審理
    時均坦承不諱，核與如附表所示之證人方雨清、林智文、潘
    榮瑞、陳湘儒、李順財、潘春櫻、黃恆山、潘緣樹、利勤章
    、李平生、葉勝男分別於警詢及偵查中證述之情節相符，且
    有如附表所示之證據為證；另扣案之第一級毒品海洛因18包
    （合計淨重1 點55公克，空包裝總重3 點54公克），經送法
    務部調查局檢驗結果，確係第一級毒品海洛因，純度19點78
    ﹪，純質淨重0 點31公克，此有法務部調查局97年3 月15日
    調科壹字第09723014770 號鑑定書1 紙附卷可佐（見偵查卷
    宗第73頁）；是足認被告上開自白與事實相符，被告前開犯
    行洵堪認定，應予以依法論科。
二、查海洛因係屬毒品危害防制條例第2 條第2 項第1 款規定之
    第一級毒品。核被告所為，各係犯毒品危害防制條例第4 條
    第1 項之販賣第一級毒品海洛因；其持有第一級毒品之低度
    行為，應為其後販賣之高度行為所吸收，不另論罪。至公訴
    意旨雖認被告與姓名年籍不詳綽號「狐狸」之成年男子，就
    上開販賣第一級毒品海洛因犯行，有犯意聯絡及行為分擔，
    應以共同正犯論處云云。惟查，被告係欲自行販賣第一級毒
    品海洛因獲取利益，而於其每次欲出售第一級毒品海洛因予
    他人時，方另向綽號「狐狸」之成年男子購買毒品，已如前
    述，故綽號「狐狸」之成年男子應係被告販賣第一級毒品海
    洛因之毒品來源，且尚無證據證明其等有共同販賣第一級毒
    品海洛因之犯意聯絡及行為分擔，故公訴意旨認被告與綽號
    「狐狸」之成年男子間，應以共同正犯論處云云，容有誤會
    。至於被告所犯如附表所示之35罪間，犯意各別，行為互殊
    ，且皆可獨立評價，自應分論併罰（公訴意旨認此部分犯行
    ，應屬集合犯，應論以一罪論處云云，應屬誤會）。又被告
    所販賣第一級毒品海洛因犯行，每次販賣金額僅有500 元，
    其販賣第一級毒品海洛因所得合計僅17,500元，且經查獲販
    賣之數量亦不多（每次1 包），況依憑卷內事證尚無足認定
    被告因而獲取暴利，此與坊間販賣毒品之大、中盤商等毒梟
    未可等比，惡性尚非甚重，若處以本罪之法定最輕刑之無期
    徒刑，依社會一般觀念不無情輕法重之虞，是被告上開所為
    客觀上足以引起一般同情，衡情堪可憫恕，爰均依刑法第59
    條之規定減輕其刑，使輕重得宜，罰當其罪，俾符罪刑相當
    原則，爰依刑法第59條之規定酌減其法定本刑。爰審酌被告
    明知毒品危害人身健康，竟為牟求不法利益而販賣第一級毒
    品，助長他人濫用毒品風氣，惟兼念及被告犯後對其販賣第
    一級毒品犯行，均已坦承犯罪並有悔意，而其動機僅為貪圖
    小利、查獲毒品海洛因數量尚屬非鉅，且並無積極證據足資
    證明其因此獲有暴利等一切情狀，分別量處如附表所示之宣
    告刑，並合併定其應執行之刑，以示懲儆。
三、沒收部分：
  (一)扣案之第一級毒品海洛因18包（合計淨重1 點55公克，空包
    裝總重3 點54公克），經送法務部調查局檢驗結果，確係第
    一級毒品海洛因，純度19點78﹪，純質淨重0 點31公克，此
    有法務部調查局97年3 月15日調科壹字第09723014770 號鑑
    定書1 紙附卷可佐（見偵查卷宗第73頁）；又該包裝袋因無
    法與第一級毒品海洛因析離，應將之整體視同毒品，此有法
    務部調查局93年3 月19日調科壹字第09300113060 號函文1
    張在卷可稽（見本院卷第48頁）；故上開毒品不問屬於被告
    與否，應依同條例第18條第1 項前段規定宣告沒收並銷燬之
    ，鑑驗耗用之海洛因因已滅失，不另為沒收銷燬之諭知。
  (二)扣案之行動電話2 支（內含SIM 卡2 張），均為被告所有，
    業經其陳明在卷（見本院卷第21至21頁背面），並為被告販
    賣毒品時聯絡買賣所用，有通聯紀錄查詢資料1 份在卷足證
    ；是上開手機均係供其販賣毒品所用，爰均依毒品危害防制
    條例第19條第1 項之規定諭知沒收。
  (三)按毒品危害防制條例第19條第 1項規定，犯販賣毒品罪者
    ，其犯罪所得之財物均沒收之，係採義務沒收主義。故販賣
    毒品所得之對價，不問其中成本若干，利潤多少，均應全部
    諭知沒收，貫徹政府查禁煙毒之決心，以符立法本旨（參考
    最高法院91年度臺上字第2419號判決意旨）。本案被告如附
    表所示販賣第一級毒品海洛因所得，合計17,500元（詳如附
    表所示）；其中扣案之現金1,000 元，為其販賣第一級毒品
    海洛因所得之財物，應依毒品危害防制條例第19條第1 項諭
    知沒收；另未扣案之販賣第一級毒品海洛因所得16,500元，
    雖均未扣案，仍應分別依毒品危害防制條例第19條第1 項之
    規定沒收，併宣告如全部或一部不能沒收時，以其財產抵償
    之（詳如附表沒收欄所示）。
四、據上論斷，應依刑事訴訟法第299 條第1 項前段，毒品危害
    防制條例第4 條第1 項、第18條第1 項前段、第19條第1 項
    ，刑法第11條、第59條、第51條第5 款、第9 款，判決如主
    文。
本案經檢察官劉昀到庭執行職務。
中    華    民    國    97    年    12    月    30    日
                  刑事第一庭  審判長法  官  潘正屏
                                    法  官  曾吉雄
                                    法  官  許蓓雯
以上正本證明與原本無異。
如不服本判決應於收受判決後10日內向本院提出上訴書狀，並應
敘述具體理由；其未敘述上訴理由者，應於上訴期間屆滿後20日
內向本院補提理由書（均須按他造當事人之人數附繕本）「切勿
逕送上級法院」。
中    華    民    國    98    年    1     月    6     日
                                    書記官  蘇雅慧
附錄本判決論罪科刑法條全文
毒品危害防制條例第4條第1項
製造、運輸、販賣第一級毒品者，處死刑或無期徒刑；處無期徒
刑者，得併科新臺幣 1 千萬元以下罰金。
附表：
┌─┬────┬─────┬────┬──────────┬───────┬──┬───────┐
│  │        │          │毒品之種│                    │              │宣告│              │
│  │        │          │類、數量│                    │              │刑（│              │
│編│販賣對象│ 販賣時間 │、金額（│  證據及其卷內位置  │   所犯法條   │有期│  應沒收之物  │
│號│        │ 販賣地點 │新臺幣）│                    │              │徒刑│              │
│  │        │          │        │                    │              │）  │              │
├─┼────┼─────┼────┼──────────┼───────┼──┼───────┤
│1 │方雨清  │96年12月24│海洛因1 │一證人方雨清之證述  │毒品危害防制條│16年│未扣案之販賣第│
│  │        │日        │包500元 │  （97年偵字第537號,│例第4 條第1 項│    │一級毒品所得50│
│  │        ├─────┤        │  第64至67、70至71、│之販賣第一級毒│    │0 元，沒收，如│
│  │        │長治鄉黎明│        │  325頁）           │品。          │    │全部或一部不能│
│  │        │村玄武宮大│        │                    │              │    │沒收時，以其財│
│  │        │廟        │        │二與被告甲○○當日之│              │    │產抵償之。    │
│  │        │          │        │  一次電話通聯記錄  │              │    │              │
│  │        │          │        │  1.13時30分34秒至13│              │    │              │
│  │        │          │        │    時30分48秒      │              │    │              │
│  │        │          │        │  （97年偵字第537號,│              │    │              │
│  │        │          │        │  第265頁）         │              │    │              │
├─┼────┼─────┼────┼──────────┼───────┼──┼───────┤
│2 │方雨清  │97年01月02│海洛因1 │一證人方雨清之證述  │同上          │16年│未扣案之販賣第│
│  │        │日        │包500元 │  （97年偵字第537號,│              │    │一級毒品所得50│
│  │        ├─────┤        │  第64至67、70至71、│              │    │0 元，沒收，如│
│  │        │長治鄉黎明│        │  325頁）           │              │    │全部或一部不能│
│  │        │村玄武宮大│        │                    │              │    │沒收時，以其財│
│  │        │廟        │        │二與被告甲○○當日之│              │    │產抵償之。    │
│  │        │          │        │  二次電話通聯記錄  │              │    │              │
│  │        │          │        │  1.16時59分14秒至16│              │    │              │
│  │        │          │        │    時59分39秒      │              │    │              │
│  │        │          │        │  2.17時13分53秒至17│              │    │              │
│  │        │          │        │    時14分20秒      │              │    │              │
│  │        │          │        │  （97年偵字第537號,│              │    │              │
│  │        │          │        │  第265頁）         │              │    │              │
├─┼────┼─────┼────┼──────────┼───────┼──┼───────┤
│3 │方雨清  │97年01月03│海洛因1 │一證人方雨清之證述  │同上          │16年│未扣案之販賣第│
│  │        │日        │包500元 │  （97年偵字第537號,│              │    │一級毒品所得50│
│  │        ├─────┤        │  第64至67、70至71、│              │    │0 元，沒收，如│
│  │        │長治鄉黎明│        │  325頁）           │              │    │全部或一部不能│
│  │        │村玄武宮大│        │                    │              │    │沒收時，以其財│
│  │        │廟        │        │二與被告甲○○當日之│              │    │產抵償之。    │
│  │        │          │        │  一次電話通聯記錄  │              │    │              │
│  │        │          │        │  1.15時02分34秒至15│              │    │              │
│  │        │          │        │    時03分10秒      │              │    │              │
│  │        │          │        │  （97年偵字第537號,│              │    │              │
│  │        │          │        │  第265頁）         │              │    │              │
├─┼────┼─────┼────┼──────────┼───────┼──┼───────┤
│4 │方雨清  │97年01月09│海洛因1 │一證人方雨清之證述  │同上          │16年│扣案之第一級毒│
│  │        │日        │包500元 │  （97年偵字第537號,│              │    │品海洛因18包（│
│  │        ├─────┤        │  第64至67、70至71、│              │    │合計淨重1 點55│
│  │        │長治鄉黎明│        │  325頁）           │              │    │公克，空包裝總│
│  │        │村玄武宮大│        │                    │              │    │重3 點54公克）│
│  │        │廟        │        │二與被告甲○○當日之│              │    │，均沒收銷燬之│
│  │        │          │        │  二次電話通聯記錄  │              │    │。扣案之手機2 │
│  │        │          │        │  1.10時08分27秒至10│              │    │支（內含SIM 卡│
│  │        │          │        │    時08分55秒      │              │    │2 張）及販賣第│
│  │        │          │        │  2.10時20分47秒至10│              │    │一級毒品所得50│
│  │        │          │        │    時20分53秒      │              │    │0元 ，均沒收。│
│  │        │          │        │  （97年偵字第537號,│              │    │              │
│  │        │          │        │  第42頁）          │              │    │              │
├─┼────┼─────┼────┼──────────┼───────┼──┼───────┤
│5 │林智文  │97年1月7日│海洛因1 │一證人林智文之證述  │同上          │16年│未扣案之販賣第│
│  │        ├─────┤包500元 │  （97年偵字第537號,│              │    │一級毒品所得50│
│  │        │長治鄉南二│        │  第291、297至298頁)│              │    │0 元，沒收，如│
│  │        │高交流道  │        │                    │              │    │全部或一部不能│
│  │        │          │        │二與被告甲○○當日之│              │    │沒收時，以其財│
│  │        │          │        │  三次電話通聯記錄  │              │    │產抵償之。    │
│  │        │          │        │  1.10時18分23秒至10│              │    │              │
│  │        │          │        │    時18分24秒      │              │    │              │
│  │        │          │        │  2.10時18分48秒至10│              │    │              │
│  │        │          │        │    時19分41秒      │              │    │              │
│  │        │          │        │  3.10時49分48秒至10│              │    │              │
│  │        │          │        │    時50分12秒      │              │    │              │
│  │        │          │        │  （97年偵字第537號,│              │    │              │
│  │        │          │        │  第276頁）         │              │    │              │
├─┼────┼─────┼────┼──────────┼───────┼──┼───────┤
│6 │潘榮瑞  │96年12月04│海洛因1 │一證人潘榮瑞之證述  │同上          │16年│未扣案之販賣第│
│  │        │日        │包500元 │  （97年偵字第537號,│              │    │一級毒品所得50│
│  │        ├─────┤        │  第291、299至300頁)│              │    │0 元，沒收，如│
│  │        │地點不一定│        │                    │              │    │全部或一部不能│
│  │        │（西勢村西│        │二與被告甲○○當日之│              │    │沒收時，以其財│
│  │        │北橋、屏東│        │  四次電話通聯記錄  │              │    │產抵償之。    │
│  │        │市大湖里、│        │  1.09時24分58秒至09│              │    │              │
│  │        │麟洛運動公│        │    時25分47秒      │              │    │              │
│  │        │園附近某汽│        │  2.13時27分33秒至13│              │    │              │
│  │        │車駕訓班）│        │    時29分16秒      │              │    │              │
│  │        │          │        │  3.14時07分41秒至14│              │    │              │
│  │        │          │        │    時08分04秒      │              │    │              │
│  │        │          │        │  4.14時12分21秒至14│              │    │              │
│  │        │          │        │    時12分34秒      │              │    │              │
│  │        │          │        │  （97年偵字第537號,│              │    │              │
│  │        │          │        │  第282至283頁）    │              │    │              │
├─┼────┼─────┼────┼──────────┼───────┼──┼───────┤
│7 │潘榮瑞  │96年12月11│海洛因1 │一證人潘榮瑞之證述  │同上          │16年│未扣案之販賣第│
│  │        │日        │包500元 │  （97年偵字第537號,│              │    │一級毒品所得50│
│  │        ├─────┤        │  第291、299至300頁)│              │    │0 元，沒收，如│
│  │        │地點不一定│        │                    │              │    │全部或一部不能│
│  │        │（西勢村西│        │二與被告甲○○當日之│              │    │沒收時，以其財│
│  │        │北橋、屏東│        │  三次電話通聯記錄  │              │    │產抵償之。    │
│  │        │市大湖里、│        │  1.08時34分56秒至08│              │    │              │
│  │        │麟洛運動公│        │    時36分01秒      │              │    │              │
│  │        │園附近某汽│        │  2.09時07分28秒至09│              │    │              │
│  │        │車駕訓班）│        │    時07分49秒      │              │    │              │
│  │        │          │        │  3.09時32分35秒至09│              │    │              │
│  │        │          │        │    時34分06秒      │              │    │              │
│  │        │          │        │  （97年偵字第537號,│              │    │              │
│  │        │          │        │  第283頁）         │              │    │              │
├─┼────┼─────┼────┼──────────┼───────┼──┼───────┤
│8 │潘榮瑞  │96年12月17│海洛因1 │一證人潘榮瑞之證述  │同上          │16年│未扣案之販賣第│
│  │        │日        │包500元 │  （97年偵字第537號,│              │    │一級毒品所得50│
│  │        ├─────┤        │  第291、299至300頁)│              │    │0 元，沒收，如│
│  │        │地點不一定│        │                    │              │    │全部或一部不能│
│  │        │（西勢村西│        │二與被告甲○○當日之│              │    │沒收時，以其財│
│  │        │北橋、屏東│        │  一次電話通聯記錄  │              │    │產抵償之。    │
│  │        │市大湖里、│        │  1.23時00分06秒至23│              │    │              │
│  │        │麟洛運動公│        │    時00分35秒      │              │    │              │
│  │        │園附近某汽│        │  （97年偵字第537號,│              │    │              │
│  │        │車駕訓班）│        │  第283頁）         │              │    │              │
├─┼────┼─────┼────┼──────────┼───────┼──┼───────┤
│9 │陳湘儒  │96年12月04│海洛因1 │一證人陳湘儒之證述  │同上          │16年│未扣案之販賣第│
│  │        │日        │包500元 │  （97年偵字第537號,│              │    │一級毒品所得50│
│  │        ├─────┤        │  第291、302至303頁)│              │    │0 元，沒收，如│
│  │        │內埔榮民醫│        │                    │              │    │全部或一部不能│
│  │        │院大門旁  │        │二與被告甲○○當日之│              │    │沒收時，以其財│
│  │        │          │        │  二次電話通聯記錄  │              │    │產抵償之。    │
│  │        │          │        │  1.15時23分05秒至15│              │    │              │
│  │        │          │        │    時23分21秒      │              │    │              │
│  │        │          │        │  2.15時29分42秒至15│              │    │              │
│  │        │          │        │    時29分50秒      │              │    │              │
│  │        │          │        │  （97年偵字第537號,│              │    │              │
│  │        │          │        │  第263頁）         │              │    │              │
├─┼────┼─────┼────┼──────────┼───────┼──┼───────┤
│10│陳湘儒  │96年12月05│海洛因1 │一證人陳湘儒之證述  │同上          │16年│未扣案之販賣第│
│  │        │日        │包500元 │  （97年偵字第537號,│              │    │一級毒品所得50│
│  │        ├─────┤        │  第291、302至303頁)│              │    │0 元，沒收，如│
│  │        │內埔榮民醫│        │                    │              │    │全部或一部不能│
│  │        │院大門旁  │        │二與被告甲○○當日之│              │    │沒收時，以其財│
│  │        │          │        │  二次電話通聯記錄  │              │    │產抵償之。    │
│  │        │          │        │  1.09時26分53秒至09│              │    │              │
│  │        │          │        │    時27分32秒      │              │    │              │
│  │        │          │        │  2.09時33分23秒至09│              │    │              │
│  │        │          │        │    時33分50秒      │              │    │              │
│  │        │          │        │  （97年偵字第537號,│              │    │              │
│  │        │          │        │  第263頁）         │              │    │              │
├─┼────┼─────┼────┼──────────┼───────┼──┼───────┤
│11│陳湘儒  │96年12月07│海洛因1 │一證人陳湘儒之證述  │同上          │16年│未扣案之販賣第│
│  │        │日        │包500元 │  （97年偵字第537號,│              │    │一級毒品所得50│
│  │        ├─────┤        │  第291、302至303頁)│              │    │0 元，沒收，如│
│  │        │內埔榮民醫│        │                    │              │    │全部或一部不能│
│  │        │院大門旁  │        │二與被告甲○○當日之│              │    │沒收時，以其財│
│  │        │          │        │  一次電話通聯記錄  │              │    │產抵償之。    │
│  │        │          │        │  1.13時15分53秒至13│              │    │              │
│  │        │          │        │    時16分07秒      │              │    │              │
│  │        │          │        │  （97年偵字第537號,│              │    │              │
│  │        │          │        │  第263頁）         │              │    │              │
├─┼────┼─────┼────┼──────────┼───────┼──┼───────┤
│12│陳湘儒  │96年12月11│海洛因1 │一證人陳湘儒之證述  │同上          │16年│未扣案之販賣第│
│  │        │日        │包500元 │  （97年偵字第537號,│              │    │一級毒品所得50│
│  │        ├─────┤        │  第291、302至303頁)│              │    │0 元，沒收，如│
│  │        │內埔榮民醫│        │                    │              │    │全部或一部不能│
│  │        │院大門旁  │        │二與被告甲○○當日之│              │    │沒收時，以其財│
│  │        │          │        │  四次電話通聯記錄  │              │    │產抵償之。    │
│  │        │          │        │  1.11時12分32秒至11│              │    │              │
│  │        │          │        │    時12分34秒      │              │    │              │
│  │        │          │        │  2.11時13分44秒至11│              │    │              │
│  │        │          │        │    時14分06秒      │              │    │              │
│  │        │          │        │  3.11時23分14秒至11│              │    │              │
│  │        │          │        │    時23分39秒      │              │    │              │
│  │        │          │        │  4.11時26分05秒至11│              │    │              │
│  │        │          │        │    時26分15秒      │              │    │              │
│  │        │          │        │  （97年偵字第537號,│              │    │              │
│  │        │          │        │  第263頁）         │              │    │              │
├─┼────┼─────┼────┼──────────┼───────┼──┼───────┤
│13│陳湘儒  │96年12月12│海洛因1 │一證人陳湘儒之證述  │同上          │16年│未扣案之販賣第│
│  │        │日        │包500元 │  （97年偵字第537號,│              │    │一級毒品所得50│
│  │        ├─────┤        │  第291、302至303頁)│              │    │0 元，沒收，如│
│  │        │內埔榮民醫│        │                    │              │    │全部或一部不能│
│  │        │院大門旁  │        │二與被告甲○○當日之│              │    │沒收時，以其財│
│  │        │          │        │  一次電話通聯記錄  │              │    │產抵償之。    │
│  │        │          │        │  1.09時21分21秒至09│              │    │              │
│  │        │          │        │    時21分52秒      │              │    │              │
│  │        │          │        │  （97年偵字第537號,│              │    │              │
│  │        │          │        │  第263頁）         │              │    │              │
├─┼────┼─────┼────┼──────────┼───────┼──┼───────┤
│14│陳湘儒  │96年12月13│海洛因1 │一證人陳湘儒之證述  │同上          │16年│未扣案之販賣第│
│  │        │日        │包500元 │  （97年偵字第537號,│              │    │一級毒品所得50│
│  │        ├─────┤        │  第291、302至303頁)│              │    │0 元，沒收，如│
│  │        │內埔榮民醫│        │                    │              │    │全部或一部不能│
│  │        │院大門旁  │        │二與被告甲○○當日之│              │    │沒收時，以其財│
│  │        │          │        │  二次電話通聯記錄  │              │    │產抵償之。    │
│  │        │          │        │  1.09時49分18秒至09│              │    │              │
│  │        │          │        │    時49分33秒      │              │    │              │
│  │        │          │        │  2.09時58分17秒至09│              │    │              │
│  │        │          │        │    時58分27秒      │              │    │              │
│  │        │          │        │  （97年偵字第537號,│              │    │              │
│  │        │          │        │  第263頁）         │              │    │              │
├─┼────┼─────┼────┼──────────┼───────┼──┼───────┤
│15│陳湘儒  │96年12月14│海洛因1 │一證人陳湘儒之證述  │同上          │16年│未扣案之販賣第│
│  │        │日        │包500元 │  （97年偵字第537號,│              │    │一級毒品所得50│
│  │        ├─────┤        │  第291、302至303頁)│              │    │0 元，沒收，如│
│  │        │內埔榮民醫│        │                    │              │    │全部或一部不能│
│  │        │院大門旁  │        │二與被告甲○○當日之│              │    │沒收時，以其財│
│  │        │          │        │  一次電話通聯記錄  │              │    │產抵償之。    │
│  │        │          │        │  1.10時23分14秒至10│              │    │              │
│  │        │          │        │    時23分26秒      │              │    │              │
│  │        │          │        │  （97年偵字第537號,│              │    │              │
│  │        │          │        │  第263頁）         │              │    │              │
├─┼────┼─────┼────┼──────────┼───────┼──┼───────┤
│16│陳湘儒  │96年12月16│海洛因1 │一證人陳湘儒之證述  │同上          │16年│未扣案之販賣第│
│  │        │日        │包500元 │  （97年偵字第537號,│              │    │一級毒品所得50│
│  │        ├─────┤        │  第291、302至303頁)│              │    │0 元，沒收，如│
│  │        │內埔榮民醫│        │                    │              │    │全部或一部不能│
│  │        │院大門旁  │        │二與被告甲○○當日之│              │    │沒收時，以其財│
│  │        │          │        │  三次電話通聯記錄  │              │    │產抵償之。    │
│  │        │          │        │  1.10時53分28秒至10│              │    │              │
│  │        │          │        │    時53分43秒      │              │    │              │
│  │        │          │        │  2.11時02分33秒至11│              │    │              │
│  │        │          │        │    時02分38秒      │              │    │              │
│  │        │          │        │  3.18時32分34秒至18│              │    │              │
│  │        │          │        │    時32分45秒      │              │    │              │
│  │        │          │        │  （97年偵字第537號,│              │    │              │
│  │        │          │        │  第263頁）         │              │    │              │
├─┼────┼─────┼────┼──────────┼───────┼──┼───────┤
│17│陳湘儒  │96年12月17│海洛因1 │一證人陳湘儒之證述  │同上          │16年│未扣案之販賣第│
│  │        │日        │包500元 │  （97年偵字第537號,│              │    │一級毒品所得50│
│  │        ├─────┤        │  第291、302至303頁)│              │    │0 元，沒收，如│
│  │        │內埔榮民醫│        │                    │              │    │全部或一部不能│
│  │        │院大門旁  │        │二與被告甲○○當日之│              │    │沒收時，以其財│
│  │        │          │        │  一次電話通聯記錄  │              │    │產抵償之。    │
│  │        │          │        │  1.07時28分14秒至07│              │    │              │
│  │        │          │        │    時29分06秒      │              │    │              │
│  │        │          │        │  （97年偵字第537號,│              │    │              │
│  │        │          │        │  第264頁）         │              │    │              │
├─┼────┼─────┼────┼──────────┼───────┼──┼───────┤
│18│陳湘儒  │96年12月18│海洛因1 │一證人陳湘儒之證述  │同上          │16年│未扣案之販賣第│
│  │        │日        │包500元 │  （97年偵字第537號,│              │    │一級毒品所得50│
│  │        ├─────┤        │  第291、302至303頁)│              │    │0 元，沒收，如│
│  │        │內埔榮民醫│        │                    │              │    │全部或一部不能│
│  │        │院大門旁  │        │二與被告甲○○當日之│              │    │沒收時，以其財│
│  │        │          │        │  一次電話通聯記錄  │              │    │產抵償之。    │
│  │        │          │        │  1.17時44分50秒至17│              │    │              │
│  │        │          │        │    時45分16秒      │              │    │              │
│  │        │          │        │  （97年偵字第537號,│              │    │              │
│  │        │          │        │  第264頁）         │              │    │              │
├─┼────┼─────┼────┼──────────┼───────┼──┼───────┤
│19│陳湘儒  │96年12月19│海洛因1 │一證人陳湘儒之證述  │同上          │16年│未扣案之販賣第│
│  │        │日        │包500元 │  （97年偵字第537號,│              │    │一級毒品所得50│
│  │        ├─────┤        │  第291、302至303頁)│              │    │0 元，沒收，如│
│  │        │內埔榮民醫│        │                    │              │    │全部或一部不能│
│  │        │院大門旁  │        │二與被告甲○○當日之│              │    │沒收時，以其財│
│  │        │          │        │  二次電話通聯記錄  │              │    │產抵償之。    │
│  │        │          │        │  1.10時48分05秒至10│              │    │              │
│  │        │          │        │    時48分14秒      │              │    │              │
│  │        │          │        │  2.10時51分24秒至10│              │    │              │
│  │        │          │        │    時51分41秒      │              │    │              │
│  │        │          │        │  （97年偵字第537號,│              │    │              │
│  │        │          │        │  第264頁）         │              │    │              │
├─┼────┼─────┼────┼──────────┼───────┼──┼───────┤
│20│陳湘儒  │96年12月21│海洛因1 │一證人陳湘儒之證述  │同上          │16年│未扣案之販賣第│
│  │        │日        │包500元 │  （97年偵字第537號,│              │    │一級毒品所得50│
│  │        ├─────┤        │  第291、302至303頁)│              │    │0 元，沒收，如│
│  │        │內埔榮民醫│        │                    │              │    │全部或一部不能│
│  │        │院大門旁  │        │二與被告甲○○當日之│              │    │沒收時，以其財│
│  │        │          │        │  一次電話通聯記錄  │              │    │產抵償之。    │
│  │        │          │        │  1.17時38分22秒至17│              │    │              │
│  │        │          │        │    時38分34秒      │              │    │              │
│  │        │          │        │  （97年偵字第537號,│              │    │              │
│  │        │          │        │  第264頁）         │              │    │              │
├─┼────┼─────┼────┼──────────┼───────┼──┼───────┤
│21│陳湘儒  │96年12月29│海洛因1 │一證人陳湘儒之證述  │同上          │16年│未扣案之販賣第│
│  │        │日        │包500元 │  （97年偵字第537號,│              │    │一級毒品所得50│
│  │        ├─────┤        │  第291、302至303頁)│              │    │0 元，沒收，如│
│  │        │內埔榮民醫│        │                    │              │    │全部或一部不能│
│  │        │院大門旁  │        │二與被告甲○○當日之│              │    │沒收時，以其財│
│  │        │          │        │  一次電話通聯記錄  │              │    │產抵償之。    │
│  │        │          │        │  1.20時32分06秒至20│              │    │              │
│  │        │          │        │    時33分27秒      │              │    │              │
│  │        │          │        │  （97年偵字第537號,│              │    │              │
│  │        │          │        │  第264頁）         │              │    │              │
├─┼────┼─────┼────┼──────────┼───────┼──┼───────┤
│22│李順財  │96年12月10│海洛因1 │一證人李順財之證述  │同上          │16年│未扣案之販賣第│
│  │        │日        │包500元 │  （97年偵字第537號,│              │    │一級毒品所得50│
│  │        ├─────┤        │  第291、320至321頁)│              │    │0 元，沒收，如│
│  │        │龍泉國小大│        │                    │              │    │全部或一部不能│
│  │        │門附近    │        │二證人潘緣樹之證述  │              │    │沒收時，以其財│
│  │        │          │        │  （97年偵字第537號,│              │    │產抵償之。    │
│  │        │          │        │  第134至135頁）    │              │    │              │
│  │        │          │        │                    │              │    │              │
│  │        │          │        │三與被告甲○○當日之│              │    │              │
│  │        │          │        │  二次電話通聯記錄  │              │    │              │
│  │        │          │        │  1.10時45分43秒至10│              │    │              │
│  │        │          │        │    時46分02秒      │              │    │              │
│  │        │          │        │  2.10時57分29秒至10│              │    │              │
│  │        │          │        │    時57分40秒      │              │    │              │
│  │        │          │        │  （97年偵字第537號,│              │    │              │
│  │        │          │        │  第275頁）         │              │    │              │
├─┼────┼─────┼────┼──────────┼───────┼──┼───────┤
│23│李順財  │96年12月14│海洛因1 │一證人李順財之證述  │同上          │16年│未扣案之販賣第│
│  │        │日        │包500元 │  （97年偵字第537號,│              │    │一級毒品所得50│
│  │        ├─────┤        │  第291、320至321頁)│              │    │0 元，沒收，如│
│  │        │屏東市瑞光│        │                    │              │    │全部或一部不能│
│  │        │路與大連路│        │二證人潘緣樹之證述  │              │    │沒收時，以其財│
│  │        │附近      │        │  （97年偵字第537號,│              │    │產抵償之。    │
│  │        │          │        │  第134至135頁）    │              │    │              │
│  │        │          │        │                    │              │    │              │
│  │        │          │        │三與被告甲○○當日之│              │    │              │
│  │        │          │        │  四次電話通聯記錄  │              │    │              │
│  │        │          │        │  1.20時05分07秒至20│              │    │              │
│  │        │          │        │    時05分32秒      │              │    │              │
│  │        │          │        │  2.20時10分31秒至20│              │    │              │
│  │        │          │        │    時11分24秒      │              │    │              │
│  │        │          │        │  3.20時25分17秒至20│              │    │              │
│  │        │          │        │    時25分41秒      │              │    │              │
│  │        │          │        │  4.20時27分19秒至20│              │    │              │
│  │        │          │        │    時27分34秒      │              │    │              │
│  │        │          │        │  （97年偵字第537號,│              │    │              │
│  │        │          │        │  第275頁）         │              │    │              │
├─┼────┼─────┼────┼──────────┼───────┼──┼───────┤
│24│李順財  │96年12月18│海洛因1 │一證人李順財之證述  │同上          │16年│未扣案之販賣第│
│  │        │日        │包500元 │  （97年偵字第537號,│              │    │一級毒品所得50│
│  │        ├─────┤        │  第291、320至321頁)│              │    │0 元，沒收，如│
│  │        │屏東市瑞光│        │                    │              │    │全部或一部不能│
│  │        │路與大連路│        │二證人潘緣樹之證述  │              │    │沒收時，以其財│
│  │        │口        │        │  （97年偵字第537號,│              │    │產抵償之。    │
│  │        │          │        │  第134至135頁）    │              │    │              │
├─┼────┼─────┼────┼──────────┼───────┼──┼───────┤
│25│李順財  │97年01月09│海洛因1 │一證人李順財之證述  │同上          │16年│扣案之販賣第一│
│  │        │日        │包500元 │  （97年偵字第537號,│              │    │級毒品所得500 │
│  │        ├─────┤        │  第291、320至321頁)│              │    │元，沒收。    │
│  │        │屏東市瑞光│        │                    │              │    │              │
│  │        │路與大連路│        │二證人潘緣樹之證述  │              │    │              │
│  │        │口        │        │  （97年偵字第537號,│              │    │              │
│  │        │          │        │  第134至135頁）    │              │    │              │
│  │        │          │        │                    │              │    │              │
│  │        │          │        │三與被告甲○○當日之│              │    │              │
│  │        │          │        │  二次電話通聯記錄  │              │    │              │
│  │        │          │        │  1.07時15分21秒至07│              │    │              │
│  │        │          │        │    時15分45秒      │              │    │              │
│  │        │          │        │  2.07時26分36秒至07│              │    │              │
│  │        │          │        │    時26分49秒      │              │    │              │
│  │        │          │        │  （97年偵字第537號,│              │    │              │
│  │        │          │        │  第41頁）          │              │    │              │
├─┼────┼─────┼────┼──────────┼───────┼──┼───────┤
│26│潘春櫻  │96年12月01│海洛因1 │一證人潘春櫻之證述  │同上          │16年│未扣案之販賣第│
│  │        │日        │包500元 │  （97年偵字第537號,│              │    │一級毒品所得50│
│  │        ├─────┤        │  第331至332頁）    │              │    │0 元，沒收，如│
│  │        │長治鄉番仔│        │                    │              │    │全部或一部不能│
│  │        │寮某超商外│        │二與被告甲○○當日之│              │    │沒收時，以其財│
│  │        │面        │        │  一次電話通聯記錄  │              │    │產抵償之。    │
│  │        │          │        │  1.12時37分16秒至12│              │    │              │
│  │        │          │        │    時37分29秒      │              │    │              │
│  │        │          │        │  （97年偵字第537號,│              │    │              │
│  │        │          │        │  第271頁）         │              │    │              │
├─┼────┼─────┼────┼──────────┼───────┼──┼───────┤
│27│潘春櫻  │96年12月02│海洛因1 │一證人潘春櫻之證述  │同上          │16年│未扣案之販賣第│
│  │        │日        │包500元 │  （97年偵字第537號,│              │    │一級毒品所得50│
│  │        ├─────┤        │  第331至332頁）    │              │    │0 元，沒收，如│
│  │        │長治鄉番仔│        │                    │              │    │全部或一部不能│
│  │        │寮某超商外│        │二與被告甲○○當日之│              │    │沒收時，以其財│
│  │        │面        │        │  一次電話通聯記錄  │              │    │產抵償之。    │
│  │        │          │        │  1.08時53分58秒至08│              │    │              │
│  │        │          │        │    時54分10秒      │              │    │              │
│  │        │          │        │  （97年偵字第537號,│              │    │              │
│  │        │          │        │  第271頁）         │              │    │              │
├─┼────┼─────┼────┼──────────┼───────┼──┼───────┤
│28│潘春櫻  │96年12月17│海洛因1 │一證人潘春櫻之證述  │同上          │16年│未扣案之販賣第│
│  │        │日        │包500元 │  （97年偵字第537號,│              │    │一級毒品所得50│
│  │        ├─────┤        │  第331至332頁）    │              │    │0 元，沒收，如│
│  │        │長治鄉番仔│        │                    │              │    │全部或一部不能│
│  │        │寮某超商外│        │二與被告甲○○當日之│              │    │沒收時，以其財│
│  │        │面        │        │  一次電話通聯記錄  │              │    │產抵償之。    │
│  │        │          │        │  1.07時59分15秒至07│              │    │              │
│  │        │          │        │    時59分29秒      │              │    │              │
│  │        │          │        │  （97年偵字第537號,│              │    │              │
│  │        │          │        │  第271頁）         │              │    │              │
├─┼────┼─────┼────┼──────────┼───────┼──┼───────┤
│29│黃恆山  │96年12月01│海洛因1 │一證人黃恆山之證述  │同上          │16年│未扣案之販賣第│
│  │        │日        │包500元 │  （97年偵字第537號,│              │    │一級毒品所得50│
│  │        ├─────┤        │  第337至338頁）    │              │    │0 元，沒收，如│
│  │        │地點不一定│        │                    │              │    │全部或一部不能│
│  │        │（麟洛果菜│        │二與被告甲○○當日之│              │    │沒收時，以其財│
│  │        │市場、屏東│        │  一次電話通聯記錄  │              │    │產抵償之。    │
│  │        │市○○路往│        │  1.10時28分18秒至10│              │    │              │
│  │        │長治方向三│        │    時28分41秒      │              │    │              │
│  │        │叉路口處、│        │  （97年偵字第537號,│              │    │              │
│  │        │龍泉村好媳│        │  第278頁）         │              │    │              │
│  │        │婦生鮮超市│        │                    │              │    │              │
│  │        │）        │        │                    │              │    │              │
├─┼────┼─────┼────┼──────────┼───────┼──┼───────┤
│30│黃恆山  │96年12月10│海洛因1 │一證人黃恆山之證述  │同上          │16年│未扣案之販賣第│
│  │        │日        │包500元 │  （97年偵字第537號,│              │    │一級毒品所得50│
│  │        ├─────┤        │  第337至338頁）    │              │    │0 元，沒收，如│
│  │        │地點不一定│        │                    │              │    │全部或一部不能│
│  │        │（麟洛果菜│        │二與被告甲○○當日之│              │    │沒收時，以其財│
│  │        │市場、屏東│        │  一次電話通聯記錄  │              │    │產抵償之。    │
│  │        │市○○路往│        │  1.12時28分25秒至12│              │    │              │
│  │        │長治方向三│        │    時29分18秒      │              │    │              │
│  │        │叉路口處、│        │  （97年偵字第537號,│              │    │              │
│  │        │龍泉村好媳│        │  第278頁）         │              │    │              │
│  │        │婦生鮮超市│        │                    │              │    │              │
│  │        │）        │        │                    │              │    │              │
├─┼────┼─────┼────┼──────────┼───────┼──┼───────┤
│31│黃恆山  │96年12月14│海洛因1 │一證人黃恆山之證述  │同上          │16年│未扣案之販賣第│
│  │        │日        │包500元 │  （97年偵字第537號,│              │    │一級毒品所得50│
│  │        ├─────┤        │  第337至338頁）    │              │    │0 元，沒收，如│
│  │        │地點不一定│        │                    │              │    │全部或一部不能│
│  │        │（麟洛果菜│        │二與被告甲○○當日之│              │    │沒收時，以其財│
│  │        │市場、屏東│        │  一次電話通聯記錄  │              │    │產抵償之。    │
│  │        │市○○路往│        │  1.10時37分59秒至10│              │    │              │
│  │        │長治方向三│        │    時38分31秒      │              │    │              │
│  │        │叉路口處、│        │  （97年偵字第537號,│              │    │              │
│  │        │龍泉村好媳│        │  第278頁）         │              │    │              │
│  │        │婦生鮮超市│        │                    │              │    │              │
│  │        │）        │        │                    │              │    │              │
├─┼────┼─────┼────┼──────────┼───────┼──┼───────┤
│32│黃恆山  │96年12月16│海洛因1 │一證人黃恆山之證述  │同上          │16年│未扣案之販賣第│
│  │        │日        │包500元 │  （97年偵字第537號,│              │    │一級毒品所得50│
│  │        ├─────┤        │  第337至338頁）    │              │    │0 元，沒收，如│
│  │        │地點不一定│        │                    │              │    │全部或一部不能│
│  │        │（麟洛果菜│        │二與被告甲○○當日之│              │    │沒收時，以其財│
│  │        │市場、屏東│        │  一次電話通聯記錄  │              │    │產抵償之。    │
│  │        │市○○路往│        │  1.12時08分08秒至12│              │    │              │
│  │        │長治方向三│        │    時08分53秒      │              │    │              │
│  │        │叉路口處、│        │  （97年偵字第537號,│              │    │              │
│  │        │龍泉村好媳│        │  第278頁）         │              │    │              │
│  │        │婦生鮮超市│        │                    │              │    │              │
│  │        │）        │        │                    │              │    │              │
├─┼────┼─────┼────┼──────────┼───────┼──┼───────┤
│33│黃恆山  │96年12月17│海洛因1 │一證人黃恆山之證述  │同上          │16年│未扣案之販賣第│
│  │        │日        │包500元 │  （97年偵字第537號,│              │    │一級毒品所得50│
│  │        ├─────┤        │  第337至338頁）    │              │    │0 元，沒收，如│
│  │        │地點不一定│        │                    │              │    │全部或一部不能│
│  │        │（麟洛果菜│        │二與被告甲○○當日之│              │    │沒收時，以其財│
│  │        │市場、屏東│        │  一次電話通聯記錄  │              │    │產抵償之。    │
│  │        │市○○路往│        │  1.10時35分27秒至10│              │    │              │
│  │        │長治方向三│        │    時36分47秒      │              │    │              │
│  │        │叉路口處、│        │  （97年偵字第537號,│              │    │              │
│  │        │龍泉村好媳│        │  第278頁）         │              │    │              │
│  │        │婦生鮮超市│        │                    │              │    │              │
│  │        │）        │        │                    │              │    │              │
├─┼────┼─────┼────┼──────────┼───────┼──┼───────┤
│34│黃恆山  │96年12月21│海洛因1 │一證人黃恆山之證述  │同上          │16年│未扣案之販賣第│
│  │        │日        │包500元 │  （97年偵字第537號,│              │    │一級毒品所得50│
│  │        ├─────┤        │  第337至338頁）    │              │    │0 元，沒收，如│
│  │        │地點不一定│        │                    │              │    │全部或一部不能│
│  │        │（麟洛果菜│        │二與被告甲○○當日之│              │    │沒收時，以其財│
│  │        │市場、屏東│        │  一次電話通聯記錄  │              │    │產抵償之。    │
│  │        │市○○路往│        │  1.17時38分57秒至17│              │    │              │
│  │        │長治方向三│        │    時39分31秒      │              │    │              │
│  │        │叉路口處、│        │  （97年偵字第537號,│              │    │              │
│  │        │龍泉村好媳│        │  第278頁）         │              │    │              │
│  │        │婦生鮮超市│        │                    │              │    │              │
│  │        │）        │        │                    │              │    │              │
├─┼────┼─────┼────┼──────────┼───────┼──┼───────┤
│35│黃恆山  │97年01月04│海洛因1 │一證人黃恆山之證述  │同上          │16年│未扣案之販賣第│
│  │        │日        │包500元 │  （97年偵字第537號,│              │    │一級毒品所得50│
│  │        ├─────┤        │  第337至338頁）    │              │    │0 元，沒收，如│
│  │        │地點不一定│        │                    │              │    │全部或一部不能│
│  │        │（麟洛果菜│        │二與被告甲○○當日之│              │    │沒收時，以其財│
│  │        │市場、屏東│        │  三次電話通聯記錄  │              │    │產抵償之。    │
│  │        │市○○路往│        │  1.12時58分03秒至12│              │    │              │
│  │        │長治方向三│        │    時58分31秒      │              │    │              │
│  │        │叉路口處、│        │  2.12時58分55秒至12│              │    │              │
│  │        │龍泉村好媳│        │    時59分04秒      │              │    │              │
│  │        │婦生鮮超市│        │  3.14時16分56秒至14│              │    │              │
│  │        │）        │        │    時17分46秒      │              │    │              │
│  │        │          │        │  （97年偵字第537號,│              │    │              │
│  │        │          │        │  第278至279頁）    │              │    │              │
└─┴────┴─────┴────┴──────────┴───────┴──┴───────┘


司法院資訊處製作；財團法人民間司法改革基金會備份。
